臺灣士林地方法院刑事判決
111年度易字第387號
公  訴  人  臺灣士林地方檢察署檢察官
被      告  謝易偕


上列被告因竊盜等案件，經檢察官提起公訴（110年度偵緝字第1
245號、第1246號、第1247號），本院判決如下：
    主    文
謝易偕犯竊盜罪，共參罪，各處罰金新臺幣貳仟元，如易服勞役
，均以新臺幣壹仟元折算壹日。應執行罰金新臺幣肆仟元，如易
服勞役，以新臺幣壹仟元折算壹日。
    犯罪事實
一、謝易偕意圖為自己不法之所有，各基於竊盜之犯意，先後於
    如附表所示之時間、地點，以如附表所示之方式，分別竊取
    如附表所示王樂錡、林月桃、方家仁之財物得逞（竊取時間
    、地點、方式、及竊得之財物均詳如附表所示）。
二、案經王樂錡、方家仁訴由臺北市政府警察局大同分局、士林
    分局報告臺灣士林地方檢察署檢察官偵查起訴。
    理    由
一、證據能力：
　　按被告以外之人於審判外之言詞或書面陳述，除法律有規定
    者外，不得作為證據；又被告以外之人於審判外之陳述，雖
    不符合刑事訴訟法第159 條之1 至第159 條之4 之規定，而
    經當事人於審判程序同意作為證據，法院審酌該言詞陳述或
    書面陳述作成時之情況，認為適當者，亦得為證據，而當事
    人、代理人或辯護人於法院調查證據時，知有上開不得為證
    據之情形，而未於言詞辯論終結前聲明異議者，視為有前項
    之同意，刑事訴訟法第159 條第1 項及第159 條之5 分別定
    有明文。次按刑事訴訟法第159 條之5 立法意旨，在於確認
    當事人對於傳聞證據有處分權，得放棄反對詰問權，同意或
    擬制同意傳聞證據可作為證據，屬於證據傳聞性之解除行為
    ，如法院認為適當，不論該傳聞證據是否具備刑事訴訟法第
    159 條之1 至第159 條之4 所定情形，均容許作為證據，不
    以未具備刑事訴訟法第159 條之1 至第159 條之4 所定情形
    為前提（最高法院104 年度第3 次刑事庭會議決議可資參照
    ）。本判決後述所引之各項證據，其屬傳聞證據之部分，檢
    察官、被告於審判程序，對於該等證據之證據能力均無爭執
    ；又本院審酌上開證據資料製作時之情況，尚無違法不當或
    證明力明顯過低之瑕疵，與本案待證事實復俱有關連性，認
    以之作為本案證據應屬適當，該等證據均有證據能力。另本
    判決所引用資以認定事實所憑之非供述證據，並無證據證明
    係公務員違背法定程序所取得，依刑事訴訟法第158 條之4 
    反面解釋，有證據能力。 
二、認定犯罪事實所憑之證據及理由：
　　訊據被告謝易偕固坦認於附表編號1所示時、地拿取襯衫1件
    ，於附表編號3所示時、地騎乘告訴人方家仁之自行車之事
    實，然矢口否認犯行，辯稱：未於如附表編號1、2所示時、
    地拿取告訴人王樂錡所有之短褲及被害人林月桃之黑色登山
    包，其雖有騎乘附表編號3所示告訴人方家仁之自行車，但
    僅騎一下又騎回去云云。惟查：
　㈠於附表所示時間、地點，告訴人王樂錡、方家仁、被害人林
    月桃遭人竊取附表所示之財物等情，業據告訴人王樂錡、方
    家仁、被害人林月桃於警詢證述明確（見110年度偵字第131
    38號偵查卷【下稱偵卷一】第37頁至第38頁、110年度偵字
    第13559號偵查卷【下稱偵卷二】第23頁至第25頁、110年度
    偵字第14977號偵查卷【下稱偵卷三】第13頁至第15頁），
    並就附表編號1部分有扣案之襯衫照片、贓物認領保管單、
    現場監視器錄影擷圖（見偵卷一第39頁、第41頁、第55頁）
    ；附表編號2部分有贓物認領保管單、現場監視器錄影擷圖
    、扣案之背包、現金、支票、耳機照片、臺北市政府警察局
    大同分局民國110年9月1日北市警同分刑字第1103021505號
    函附臺北市政府警察局鑑定書（見偵卷二第35頁、第37頁至
    第42頁、第49頁、第51頁、第69頁至第73頁）；就附表編號
    3所示部分有贓物認領保管單、現場監視器錄影擷圖、自行
    車照片在卷可憑（見偵卷三第27頁至第34頁），上情首堪認
    定。又被告坦承現場監視錄影擷圖中之人均為其本人（見本
    院111年度審易字第133號卷【下稱審易卷】第186頁、偵卷
    三第8頁），且被告自承拿取如附表所示之襯衫、背包、自
    行車之事實（見偵卷一第12頁、偵卷二第13頁、審易卷第18
    6頁、第187頁），堪認被告即為竊取附表所示財物之人。
　㈡被告雖以上詞為辯，惟查，被告於如附表編號1所示時、地挑
    選吊桿上之衣物時，該吊桿上尚吊掛襯衫及白色短褲，然被
    告拿取襯衫離開時，其手中除所拿之襯衫外，尚有件白色衣
    物，而其後方之吊桿上已不見該白色短褲，有現場監視錄影
    擷圖在卷可查（見偵卷一第55頁），堪認被告除竊取吊桿上
    之襯衫外，同時亦竊取其上之白色短褲明甚。另如附表編號
    2所示時、地，被告自被害人林月桃之雜貨店走出時，其右
    手拿取1個黑色背包，有現場監視錄影擷圖附卷足稽（見偵
    卷二第37頁），且該背包之拉鍊處檢出與被告相同之DNA-ST
    R型別，有臺北市政府警察局大同分局110年9月1日北市警同
    分刑字第1103021505號函附臺北市政府警察局鑑定書（見偵
    卷二第71頁至第73頁），可認被害人之登山背包確為被告所
    竊取。再查，告訴人方家仁於警詢中指稱：因我的自行車遭
    竊，我與警察於110年7月26日17時20分許在臺北市○○區○○街
    00巷0號找到我失竊的自行車，當時我的自行車旁坐著被告
    ，警察問被告這輛自行車是誰的，被告說是他在使用，是他
    在黑市買的等語（見偵卷三第13頁），是被告於如附表編號
    3所示時、地竊取告訴人方家仁之自行車後，係經告訴人方
    家仁協同警方在他處查得該自行車，非如被告所辯稱僅單純
    使用後即返還云云。從而，被告上開所辯，要屬卸責之詞，
    無可信實。
　㈢綜上所述，被告上揭各次竊盜犯行均事證明確，各應依法論
    科。
三、論罪科刑之理由：
  ㈠核被告上開所為，均係犯刑法第320條第1項之竊盜罪。
　㈡被告如附表所示之犯行，犯意各別，行為互殊，應予分論併
    罰。
　㈢爰以行為人之責任為基礎，審酌被告不思循正道取財而為本
    件竊盜犯行，對於他人財產權缺乏尊重，應予非難，且犯罪
    後一再否認犯行，未見悔意之態度；且被告於本案犯行前，
    已有多次竊盜前科（未構成累犯），有臺灣高等法院被告前
    案紀錄表在卷可查，可見其屢次侵害他人財產，素行非佳；
    兼衡被告犯罪手段、犯罪所生之損害及犯罪之所得等一切情
    狀，分別量處如主文所示之刑，及各諭知易服勞役之折算標
    準，並合併定其應執行之刑暨諭知易服勞役之折算標準。
　㈣被告竊得如附表所示之襯衫、自行車、黑色登山背包，已由
    告訴人王樂錡、方家仁、被害人林月桃取回，有贓物認領保
    管單附卷可佐（見偵卷一第41頁、偵卷三第27頁、偵卷二第
    35頁），屬合法發還被害人，爰不予宣告沒收。至附表編號
    1所示白色短褲1件雖為被告之犯罪所得，惟前開物件係專供
    告訴人王樂錡個人使用，本身經濟價值甚低，衡酌執行所需
    花費之必要成本，縱加以沒收或追徵，亦欠缺刑法上之重要
    性，為符合比例原則及訴訟經濟，爰依刑法第38條之2 第2 
    項之規定，就此部分物品不予宣告沒收、追徵。
四、末按，法院認為應科拘役、罰金或應諭知免刑或無罪之案件
    ，被告經合法傳喚無正當理由不到庭者，得不待其陳述逕行
    判決，刑事訴訟法第306 條定有明文。本案被告經合法傳喚
    ，於本院111 年8月29日審理程序無正當理由不到庭，有本
    院送達證書1 紙及111 年8月29日之審判筆錄在卷可查（見
    本院卷第39頁、第49頁至第52頁），經本院認被告所犯之罪
    應科罰金，爰不待其陳述，逕行辯論判決，末此敘明。
據上論斷，應依刑事訴訟法第299條第1項前段、第306條，刑法
第320條第1項、第42條第3項前段、第51條第7款，刑法施行法第
1條之1第1項，判決如主文。
本案經檢察官王碩志提起公訴，檢察官江玟萱到庭執行職務
中　　華　　民　　國　　111 　年　　9 　　月　　12　　日
                        刑事第三庭法  官  黃怡瑜
以上正本證明與原本無異。
如不服本判決應於收受送達後20日內向本院提出上訴書狀，並應
敘述具體理由。其未敘述上訴理由者，應於上訴期間屆滿後20 
日內向本院補提理由書 (均須按他造當事人之人數附繕本 )「切
勿逕送上級法院」。
                                  書記官  張湘翎
中　　華　　民　　國　　111 　年　　9 　　月　　12　　日
附錄本案論罪科刑法條全文
刑法第320條
意圖為自己或第三人不法之所有，而竊取他人之動產者，為竊盜
罪，處5年以下有期徒刑、拘役或50萬元以下罰金。
意圖為自己或第三人不法之利益，而竊佔他人之不動產者，依前
項之規定處斷。
前二項之未遂犯罰之。
【附表】
編號 告訴人/ 被害人 犯罪時間 犯罪地點 犯罪方法 1 告訴人 王樂錡 110年6月26日16時7分許 臺北市○○區○○○路0段00巷00號騎樓前 謝易偕徒手竊取王樂錡所有而吊掛在該處之褐色襯衫、白色短褲（價值各為新臺幣【下同】790元、350元）各1件得手，旋即離開。 2 被害人 林月桃 110年7月7日17時38分許 臺北市○○區○○○路0段000巷00號 謝易偕徒手竊取林月桃所有而放置在該址雜貨店內櫃臺前內有現金2萬元、支票1張及耳機1個之黑色登山背包1個得手，旋即離去。 3 告訴人 方家仁 110年7月26日1時50分許 臺北市○○區○○○路0段000號前 謝易偕徒手竊取方家仁所有置於該址之自行車1輛，得手後供己代步使用。